臺灣臺南地方法院民事裁定　　　　　　　100年度聲字第250號
聲　請　人　張哲生
相　對　人　馨琳揚企管顧問有限公司
法定代理人　唐明良
代　理　人　范秀慧
上列當事人間聲請停止執行事件，本院裁定如下：
    主  文
聲請人以新臺幣壹仟柒佰元為相對人供擔保後，本院一００年度
司執字第48043 號給付借款執行事件對如附表所示動產之強制執
行程序，於本院一００年度補字第五三八號第三人異議之訴事件
判決確定或和解、撤回前應暫予停止。
    理  由
一、按有回復原狀之聲請，或提起再審或異議之訴，或對於和解
    為繼續審判之請求，或提起宣告調解無效之訴，撤銷調解之
    訴，或對於許可強制執行之裁定提起抗告時，法院因必要情
    形，或依聲請定相當並確實之擔保，得為停止強制執行之裁
    定，強制執行法第18條第2 項定有明文。次按強制執行法第
    18條第2 項規定，所謂必要情形，係由法院就回復原狀之聲
    請，或再審之訴，或異議之訴，在法律上是否顯無理由，以
    及如不停止執行，將來是否難於回復執行前之狀態等各情形
    予以斟酌，依職權自由裁量定之。依此規定，只須當事人提
    起異議之訴，在該異議之訴確定前，法院如認有必要，得依
    職權為停止執行之裁定；其在當事人願供擔保，聲請停止強
    制執行時，法院亦非不得依其聲請，定相當並確實之擔保，
    為停止強制執行之裁定。至該異議之訴實體上有無理由，則
    非法院於裁定停止強制執行時應予審酌之事項（參照最高法
    院93年度臺抗字第723 號裁定意旨）。又法院依強制執行法
    第18條第2 項規定，以裁定命債務人供擔保後停止強制執行
    ，其擔保金額之多寡應如何認為相當，原屬於法院職權裁量
    之範圍，原裁定已斟酌債權人因停止執行所應受之損害，自
    非當事人所可任意指摘（參照最高法院92年度臺抗字第574
    號裁定意旨）。再按債務人本於停止執行裁定所供之擔保，
    係以擔保債權人因債務人聲請停止強制執行不當可能遭受之
    損害得獲賠償為目的，故法院於裁定停止強制執行時，就擔
    保金額與債權人因停止強制執行不當可能遭受之損害間之關
    聯，自應斟酌該債權人因停止執行可能遭受之損害，以為衡
    量之標準，非以標的物之價值或債權額為依據。債權人因停
    止執行所受之損害，包括債權人未能即時受償或利用該標的
    物所受之損害額，或其因另供擔保強制執行所受之損害（參
    照最高法院86年度臺抗字第442 號、87年度臺抗字第529 號
    、91年度臺抗字第429 號及92年度臺抗字第480 號裁定意旨
    ）。
二、聲請意旨略以：聲請人就給付借款強制執行事件（本院100
    年度司執字第48043 號），經以相對人為被告向本院提起第
    三人異議之訴。聲請人既向本院提起第三人異議之訴，刻在
    審理中，倘不停止執行，聲請人必將受難以補償之損害，爰
    依前揭規定聲請准予供擔保裁定停止強制執行程序等語。
三、經查：
（一）本院100 年度司執字第48043 號聲請人與相對人間給付借
      款強制執行事件，聲請人以該執行程序所查封如附表所示
      動產（下稱系爭動產）均為其所有，提起第三人異議之訴
      等情，業經本院依職權調閱上開執行卷宗及本院100 年度
      補字第538 號第三人異議之訴卷宗審核無訛，依上揭強制
      執行法第18條第2 項規定，聲請人聲請供擔保後停止對上
      開動產之強制執行程序，即有理由，應予准許。
（二）查本院100 年度司執字第48043 號強制執行事件，相對人
      聲請執行系爭動產，經聲請人陳報該等不動產之價值為新
      臺幣（下同）12,000元，並為相對人所不爭執（見本院10
      0 年度補字第538 號卷第30頁、第34頁），又相對人以本
      院92年12月11日南院鵬九十一執湘字第4590號債權憑證，
      並提出債權讓與公告及債權讓與證明書為證，聲請執行債
      權金額868,767 元，經本院依職權調閱100 年度司執字第
      48043 號執行卷宗核閱無誤。則本件相對人執行債權總金
      額計868,767 元，高於系爭動產價值12,000元，本件相對
      人因停止執行，未能即時經由系爭動產受償之債權額可預
      估為12,000元，其可能因無法運用該筆資金而發生相當於
      利息之損失，本院認該項損失之利率，依法定利率即週年
      利率百分之5 計算較為客觀，且不受利率波動之影響，應
      屬妥適之標準，另上開第三人異議之訴之民事訴訟，其標
      的價額未逾民事訴訟法第466 條所定金額，為不得上訴第
      三審之案件，則該訴訟事件至二審即確定，且上開第三人
      異議之訴之訴訟程序，自起訴至第二審終結確定之期間可
      推定為2 年10個月（參照各級法院辦案期限實施要點，民
      事訴訟程序辦案期限第一審為10個月、第二審為2 年），
      依此計算，則相對人因停止強制執行未能即時受償之可能
      損失金額即為1,700 元【計算式：12,000（元）5%（
      2 ＋10/12 ）＝1,700 （元，元以下四捨五入）】。依首
      揭規定及說明，核定聲請人應供擔保之金額即為相對人因
      停止強制執行可能遭受之上開損害金額，爰定聲請人之擔
      保金額如主文所示。
四、依強制執行法第18條第2 項，裁定如主文。
中    華    民    國   100    年    12    月    20    日
                  民事第一庭  法  官  王參和
以上正本係照原本作成。
如對本裁定抗告，應於收受裁定正本送達後10日內向本院提出抗
告狀，並繳納抗告裁判費新台幣1,000元整。
中    華    民    國   100    年    12    月    20    日
                              書記官  陳淑芬